臺灣屏東地方法院刑事判決　　　　　　　　　　　　　　九十一年度訴字第九一號
　　公　訴　人　臺灣屏東地方法院檢察署檢察官
　　被　　　告　己○○
　　　　　　　　甲○○
右列被告等因竊盜案件，經檢察官提起公訴（九十年度偵字第０九七九號），本院判
決如左：
    主  文
己○○、甲○○均無罪。
    理  由
一、公訴意旨略以：被告己○○、甲○○二人共同基於常業竊盜之犯意，於民國八十
    九年六月一日，租用屏東縣萬丹鄉廈北村一九九之三號第八間鐵皮屋，並供作支
    解所竊得贓車之場所，並恃以為生，其二人共同於下列時、地，竊取他人車輛等
    物：(一)、九十年一月五日上午八時許，在高雄市○○區○○路四十六號前，竊取
    辛○○所有車號ＤＲ－８２６６號之賓士自小客車一輛及其車內淺藍色雨傘一支
    ；(二)、九十年二月一日下午七時三十分許，在高雄市○鎮區○○里○○○路一三
    三二巷對面巷口，竊取戊○○所使用車號ＹＴ－４３５２號之自小客車一輛（含
    車裝音響一具、電瓶一粒、排擋瑣一具），及車內雨傘二支、雞毛毯子一支、Ｃ
    Ｄ音樂片十片；(三)、九十年一月下旬至九十年二月二日間之某日，在高雄市小港
    機場附近，竊取庚○○所有交薛海木保管號碼為ＷＹ－９７４７號之車牌二面，
    及其行車執照一張。嗣於九十年二月二日下午四時許，在屏東縣萬丹鄉廈北村一
    九九之三號經警查獲，並扣得三菱白色車身四塊、引擎一具、方向盤一個、汽車
    音響一具、電瓶四粒、排擋瑣一具、雨傘十一支、雞毛毯子一支、手提袋二個、
    ＣＤ音樂片十片、ＷＹ－９７４７號車牌二面，ＷＹ－９７４７號行車執照、仿
    製賓士汽車鑰匙二十六支、拆解工具一批，及車身條碼一張等物，因認被告二人
    涉有刑法第三百二十二條之常業竊盜罪嫌。
二、按「甲為得以順利銷售其故買之贓車，遂委請知情之乙車解體，後由甲全部運回
    ，乙應負刑法法第三百四十九條第二項寄藏贓物之刑責」法務部檢察司法檢(二)
    函字第三八九號函示意旨參照。次按，犯罪事實應依證據認定之，無證據不得推
    定其犯罪事實；不能證明被告犯罪者，應諭知無罪之判決，刑事訴訟法第一百五
    十四條及第三百零一條第一項分別定有明文。再者，認定不利於被告之事實，須
    依積極證據，苟積極證據不足為被告不利事實之認定時，即應為有利於被告之認
    定，更不必有何有利之證據；又，刑事訴訟法上所謂認定犯罪事實之證據，係指
    足以認定被告確有犯罪行為之積極證據而言，如未能發現相當證據或證據不足以
    證明，自不能以推測或擬制之方法，以為裁判基礎；認定犯罪事實所憑之證據，
    雖不以直接證據為限，間接證據亦包括在內；然而無論為直接證據或間接證據，
    其為訴訟上證明，須於通常一般人均不致有所懷疑，而得以確信其為真實之程度
    者，始得據為有罪之認定，此有最高法院三十年上字第八一六號、二十九年上字
    第三一０五號、四十年台上字第八六號、七十六年臺上字第四九六號判例意旨可
    資參照。
三、本件公訴人認被告己○○、甲○○二人涉有常業竊盜罪嫌，無非係以被害人辛○○、戊○○、薛海木，及證人丁○○、丙○○○，暨扣案證物等為其論據。惟被
    告二人堅決否認有何前揭犯行，被告己○○辯稱僅向「阿猴」買車殼而已；被告
    甲○○則辯稱：這件事情完全與他無關各等語。
四、經查：
(一)、證人即房東丙○○○於偵查時證稱：出租時間約在八十九年五、六月間，我貼出
    租條子，甲○○打電話與我接洽，租金都是林某直接拿給我婆婆，或寄檳榔攤，
    ，己○○是查獲當日才看到他，甲○○向我承租時談要作五金之倉庫，但我路經
    該處，他的門都關著，幾乎沒有看他開過（參偵查卷第七十七頁反面、第七十八
    頁）；在本院審理時亦證稱：有出租，他們二人一起來，房租是甲○○拿給我的
    ，有時直接拿給我，有時寄在檳榔攤，每次都是甲○○拿給我或放在檳榔攤，己○○只有在簽租約見過一次，我去收房租時都只看到甲○○，沒有看到己○○（
    參本院卷第三十九頁、第四十頁）；另證人即檳榔攤老闆乙○○於偵查時證稱：
    該二人租的房子距我的店約五、六間房子，其鐵捲門都是整天關著，我不知道他
    們做何事，我偶而有問他們，他們只說該處是當倉庫用，該二人都是外地人，我
    比較常看到甲○○（參偵查卷第八十六頁）；於本院審理時則證稱：己○○見過
    一、二次，比較常看到甲○○，甲○○拿過很多次房租寄在我那裡，不只二次，
    己○○沒有拿過租金給我，有看過一台九人座箱型車過來，但不是被告二人開車
    ，是不詳姓名的人，我有問過甲○○租此處作什麼，他說作庫倉使用，我問過甲○○為何沒看過有載貨過來，他沒說什麼，甲○○和我們比較有接觸（參本院卷
    第四十六頁反面、第四十七頁）各等語，足臻被告二人就租用鐵皮屋充作倉庫使
    用之行為均有參與，被告甲○○辯稱：這件事情完全與他無關云云，顯係卸責之
    詞。然該倉庫中所查獲已遭支解之汽車車身、汽車零件、車牌，及車內物品等之
    扣案物，均不足以推定被告二人有何竊取他人財物之犯行，或與實施竊盜犯行之
    人有何犯意聯絡，公訴人所憑證人丙○○○之指述及扣案證物，實難遽此採為被
    告不利之認定。
(二)、再者，證人丁○○（即綽號「阿猴」）於偵查中證稱：我有從事中古車買賣，但
    我從未去偷過車，綽號「阿猴」的人很多，可能另有其人，被告二人我只見過面
    ，是在朋友之保養廠看過，與其沒有交情，也沒有連絡，我認識甲○○時，他與
    己○○在一起，我見過他們不超過三次（參偵查卷第一八九頁反面）等語。而綽
    號阿猴之證人丁○○於本院審理時，經本院合法傳喚未到，且拘提未獲，然據其
    於偵查中之證述，雖與被告己○○所辯僅向「阿猴」買車殼等語略有吻合，亦不
    足據此為被告二人不利認定之依據。
(三)、又被害人辛○○、戊○○、薛海木等三人所為之指述，亦僅足以證明其三人有失
    竊之客觀事實，實難憑此三人之指述而採為被告二人不利之認定。
五、綜上所述，公訴意旨認被告己○○、甲○○二人涉有常業竊盜罪嫌，尚有未足。
    此外，復查無其他積極證據足資證明被告二人有何公訴人所指之犯行，揆諸前開
    說明，自不得遽為不利被告二人事實之認定，不能證明被告二人犯罪，應為被告
    二人無罪判決之諭知。
六、至於被告二人所為，是否涉有贓物相關之犯行，因與本件所起訴常業竊盜犯罪事
    實之基本社會事實不同一，本院依法無從審理，宜由檢察官另行偵辦，附此敘明
    。
據上論斷，應依刑事訴訟法第三百零一條第一項，判決如主文。
本案經檢察官莊啟勝到庭執行職務
中      華      民      國      九十一      年      四    月  二十三    日
                                      臺灣屏東地方法院刑事第二庭
                                          審判長法  官  吳永宋
                                                法  官  陳松檀
                                                法  官  李淑惠
右正本證明與原本無異。
對於本判決如有不服應於收受送達後十日內向本院提出上訴書狀上訴於台灣高等法院
高雄分院並按他造當事人之人數附具繕本。
                                          書記官        魏慧夷
中      華      民      國      九十一      年      四    月   二十三   日
